臺灣臺北地方法院刑事判決
111年度訴字第571號
公  訴  人  臺灣臺北地方檢察署檢察官
被      告  王皓立


選任辯護人  陳怡伸律師
上列被告因傷害案件，經檢察官提起公訴（111年度偵字第8668
號），嗣被告於本院準備程序中就被訴事實為有罪陳述，經告以
簡式審判程序之旨，並聽取當事人意見後，本院認為適宜而裁定
由受命法官獨任依簡式審判程序審理，判決如下：
    主  文
王皓立犯傷害罪，處拘役伍拾日，如易科罰金，以新臺幣壹仟元
折算壹日。
    事  實
一、王皓立與甲○○曾同居親密交往，為家庭暴力防治法第3條第2
    款規定之家庭成員。王皓立於民國110年4月2日凌晨0時許，
    在臺北市○○區○○路0段00號台北賦樂旅居飯店7樓房間內，因
    與甲○○發生爭執而心生不滿，竟基於傷害之犯意
　　，以徒手拉扯、掐頸、左手掌摑甲○○右側臉部之方式，使甲
    ○○受有右側梨狀竇併咽喉瘀傷、右側聽力障礙、頸部擦挫傷
    之傷害。
二、案經甲○○訴由臺灣臺北地方檢察署檢察官偵查起訴。
    理  由
一、被告王皓立所犯非死刑、無期徒刑、最輕本刑為 3年以上有
    期徒刑之罪，或高等法院管轄第一審之案件，其於準備程序
    訊問為有罪之陳述，經告以簡式審判程序之旨，並聽取檢察
    官及被告之意見後，本院合議庭裁定改由受命法官獨任依簡
    式審判程序進行審理，是本件之證據調查，依刑事訴訟法第
    273條之2規定，即不受同法第159條第1項、第161條之2、第
    161條之3、第163條之1及第164條至第170條規定之限制，合
    先敘明。
二、前揭事實，業據被告坦承不諱，核與證人即告訴人甲○○之證
    述大致相符，並有馬偕紀念醫院受理家庭暴力事件驗傷診斷
    書、急診病歷0份、傷勢採證影像2張、對話錄音譯文1份
　　、臺灣士林地方法院110年度家護字第393號民事通常保護令
    1紙在卷可稽，依上開卷附之各項文書、證物等補強證據，
    已足資擔保被告上開任意性自白之真實性。本件事證既明，
    被告前揭傷害犯行堪以認定，應依法論科。
三、按家庭暴力防治法所稱家庭暴力，係指家庭成員間實施身體
    或精神上不法侵害之行為；又稱家庭暴力罪，指家庭成員間
    故意實施家庭暴力行為而成立其他法律所規定之犯罪，家庭
    暴力防治法第2 條第1款、第2款定有明文。查被告與告訴人
    曾為同居男女朋友，業經雙方陳述及前揭保護令記載均明確
    （見他二卷第 39、77頁，訴卷第18-19頁），其等具有家庭
    暴力防治法第3條第2款所定之家庭成員關係。核被告所為，
    係犯刑法第277條第1項之傷害罪。被告所為雖該當於家庭暴
    力防治法所稱之家庭暴力罪，惟該法對於家庭暴力罪並無科
    處刑罰之規定，是仍僅依刑法傷害罪予以論罪，附此敘明。
四、爰審酌雙方交往之期間非短，被告自陳為告訴人支付房租等
    生活所需（見訴卷第18-19、33-91頁），告訴人亦稱被告於
    爭執時揚言將終止房租等語（見訴卷第 153頁），足徵其等
    間之感情與經濟羈絆俱匪淺，雙方於深夜在旅館房間內因故
    爭執後，被告情緒失控，竟憑恃自身之體力優勢，對告訴人
    施以暴力，致告訴人受有前揭傷害，所為實無足取；惟幸而
    告訴人於當日經診斷之聽力障礙傷勢不具永久性，此業據告
    訴人自陳其聽力已恢復正常等語（見審訴卷第37頁），復念
    及被告無其他刑事前科紀錄而素行良好，此有臺灣高等法院
    被告前案紀錄表可佐，被告事後坦承犯行並向告訴人致歉，
    願賠償新臺幣20萬元以彌補損害（見訴卷第144、154頁）、
    告訴人稱其因與被告長期交往而身心苦痛，賠償金額應至少
    100萬元，且被告應接受矯正行為治療及精神鑑定等（詳見
    訴卷第152-153頁），雙方未能達成和解、被告未獲告訴人
    諒解之犯後態度及被害人所受損害程度，兼衡及被告自述其
    大學畢業、從事金融業理專、家境小康、須扶養父、母親之
    智識程度、生活及家庭經濟狀況等一切情狀，量處如主文所
    示之刑，並諭知易科罰金之折算標準。
據上論斷，應依刑事訴訟法刑事訴訟法第273之1條、第299條第1
 項前段，判決如主文。
本案經檢察官林岫璁提起公訴，檢察官鄭雅方到庭執行職務。
中　　華　　民　　國　　111 　年　　7 　　月　　26　　日
                  刑事第九庭   法  官  張谷瑛
上正本證明與原本無異。 
如不服本判決應於收受送達後20日內向本院提出上訴書狀，並應
敘述具體理由；其未敘述上訴理由者，應於上訴期間屆滿後20日
內向本院補提理由書（均須按他造當事人之人數附繕本）「切勿
逕送上級法院」。告訴人或被害人如對於本判決不服者，應具備
理由請求檢察官上訴，其上訴期間之計算係以檢察官收受判決正
本之日期為準。 因疫情而遲誤不變期間，得向法院聲請回復原
狀。
                               書記官  黃詠嘉
中　　華　　民　　國　　111 　年　　7 　　月　　26　　日
附錄論罪科刑法條
中華民國刑法第277條第1項
傷害人之身體或健康者，處五年以下有期徒刑、拘役或五十萬元
以下罰金。